<?xml version='1.0' encoding='utf-8'?>
<verb default="lóisteáil" disambig="">
  <verbalNoun default="lóisteáil" />
  <verbalAdjective default="lóisteáilte" />
  <tenseForm default="lóisteáil" tense="Past" dependency="Indep" person="Base" />
  <tenseForm default="lóisteálamar" tense="Past" dependency="Indep" person="Pl1" />
  <tenseForm default="lóisteáladar" tense="Past" dependency="Indep" person="Pl3" />
  <tenseForm default="lóisteáladh" tense="Past" dependency="Indep" person="Auto" />
  <tenseForm default="lóisteáil" tense="Past" dependency="Dep" person="Base" />
  <tenseForm default="lóisteálamar" tense="Past" dependency="Dep" person="Pl1" />
  <tenseForm default="lóisteáladar" tense="Past" dependency="Dep" person="Pl3" />
  <tenseForm default="lóisteáladh" tense="Past" dependency="Dep" person="Auto" />
  <tenseForm default="lóisteáladh" tense="PastCont" dependency="Indep" person="Base" />
  <tenseForm default="lóisteálainn" tense="PastCont" dependency="Indep" person="Sg1" />
  <tenseForm default="lóisteáilteá" tense="PastCont" dependency="Indep" person="Sg2" />
  <tenseForm default="lóisteálaimis" tense="PastCont" dependency="Indep" person="Pl1" />
  <tenseForm default="lóisteálaidís" tense="PastCont" dependency="Indep" person="Pl3" />
  <tenseForm default="lóisteáiltí" tense="PastCont" dependency="Indep" person="Auto" />
  <tenseForm default="lóisteáladh" tense="PastCont" dependency="Dep" person="Base" />
  <tenseForm default="lóisteálainn" tense="PastCont" dependency="Dep" person="Sg1" />
  <tenseForm default="lóisteáilteá" tense="PastCont" dependency="Dep" person="Sg2" />
  <tenseForm default="lóisteálaimis" tense="PastCont" dependency="Dep" person="Pl1" />
  <tenseForm default="lóisteálaidís" tense="PastCont" dependency="Dep" person="Pl3" />
  <tenseForm default="lóisteáiltí" tense="PastCont" dependency="Dep" person="Auto" />
  <tenseForm default="lóisteálann" tense="PresCont" dependency="Indep" person="Base" />
  <tenseForm default="lóisteálaim" tense="PresCont" dependency="Indep" person="Sg1" />
  <tenseForm default="lóisteálaimid" tense="PresCont" dependency="Indep" person="Pl1" />
  <tenseForm default="lóisteáiltear" tense="PresCont" dependency="Indep" person="Auto" />
  <tenseForm default="lóisteálann" tense="PresCont" dependency="Dep" person="Base" />
  <tenseForm default="lóisteálaim" tense="PresCont" dependency="Dep" person="Sg1" />
  <tenseForm default="lóisteálaimid" tense="PresCont" dependency="Dep" person="Pl1" />
  <tenseForm default="lóisteáiltear" tense="PresCont" dependency="Dep" person="Auto" />
  <tenseForm default="lóisteálfaidh" tense="Fut" dependency="Indep" person="Base" />
  <tenseForm default="lóisteálfaimid" tense="Fut" dependency="Indep" person="Pl1" />
  <tenseForm default="lóisteálfar" tense="Fut" dependency="Indep" person="Auto" />
  <tenseForm default="lóisteálfaidh" tense="Fut" dependency="Dep" person="Base" />
  <tenseForm default="lóisteálfaimid" tense="Fut" dependency="Dep" person="Pl1" />
  <tenseForm default="lóisteálfar" tense="Fut" dependency="Dep" person="Auto" />
  <tenseForm default="lóisteálfadh" tense="Cond" dependency="Indep" person="Base" />
  <tenseForm default="lóisteálfainn" tense="Cond" dependency="Indep" person="Sg1" />
  <tenseForm default="lóisteálfá" tense="Cond" dependency="Indep" person="Sg2" />
  <tenseForm default="lóisteálfaimis" tense="Cond" dependency="Indep" person="Pl1" />
  <tenseForm default="lóisteálfaidís" tense="Cond" dependency="Indep" person="Pl3" />
  <tenseForm default="lóisteálfaí" tense="Cond" dependency="Indep" person="Auto" />
  <tenseForm default="lóisteálfadh" tense="Cond" dependency="Dep" person="Base" />
  <tenseForm default="lóisteálfainn" tense="Cond" dependency="Dep" person="Sg1" />
  <tenseForm default="lóisteálfá" tense="Cond" dependency="Dep" person="Sg2" />
  <tenseForm default="lóisteálfaimis" tense="Cond" dependency="Dep" person="Pl1" />
  <tenseForm default="lóisteálfaidís" tense="Cond" dependency="Dep" person="Pl3" />
  <tenseForm default="lóisteálfaí" tense="Cond" dependency="Dep" person="Auto" />
  <moodForm default="lóisteáladh" mood="Imper" person="Base" />
  <moodForm default="lóisteálaim" mood="Imper" person="Sg1" />
  <moodForm default="lóisteáil" mood="Imper" person="Sg2" />
  <moodForm default="lóisteálaimis" mood="Imper" person="Pl1" />
  <moodForm default="lóisteálaigí" mood="Imper" person="Pl2" />
  <moodForm default="lóisteálaidís" mood="Imper" person="Pl3" />
  <moodForm default="lóisteáiltear" mood="Imper" person="Auto" />
  <moodForm default="lóisteála" mood="Subj" person="Base" />
  <moodForm default="lóisteálaimid" mood="Subj" person="Pl1" />
  <moodForm default="lóisteáiltear" mood="Subj" person="Auto" />
</verb>
